臺灣高等法院高雄分院刑事判決　　　　96年度上訴字第1914號
上 訴 人
即 被 告　甲○○
上列上訴人因違反毒品危害防制條例案件，不服臺灣高雄地方法
院96年度訴字第2838號中華民國96年8月16日第一審判決（起訴
案號：臺灣高雄地方法院檢察署96年度毒偵字第5541號），提起
上訴，本院判決如下：
     主  文
上訴駁回。
     事  實
一、甲○○於民國（以下同）92年間曾因施用毒品案件，經台灣
    高雄地方法院裁定送觀察、勒戒後，認有繼續施用之傾向而
    再裁定令入戒治處所施以強制戒治，於93年7 月30日戒治執
    行完畢；又於94年間因施用毒品案件，經台灣高雄地方法院
    於94年7 月29日以94年度訴字第2253號案件判處有期徒刑10
    月確定，甫於95年8 月27日縮刑期滿執行完畢；又於96年1
    月間因施用第一級毒品案件，經本院於96年6 月11日判處有
    期徒刑9 月確定（與本件尚不構成累犯），猶不知悔改，又
    於前揭觀察勒戒、強制戒治執行完畢後5 年以內，復分別基
    於施用第一、二級毒品之犯意，先於96年6 月12日晚上9 時
    許，在高雄縣鳳山市○○○路193 號住處房間內，以錫箔紙
    燒烤之方式，施用第二級毒品甲基安非他命1 次。復於同年
    月13日早上9 時許，在上開住處房間內，以將海洛因摻水置
    入針筒注射之方式，而施用第一級毒品海洛因1 次。嗣於同
    年月13日下午5 時50分許，在高雄縣鳳山市○○○路與瑞隆
    路口為警查獲，經警徵得其同意採集其尿液送檢驗，結果呈
    第一級毒品海洛因代謝後嗎啡之陽性反應，及第二級毒品甲
    基安非他命之陽性反應，而查知上情。並扣得其持有之第二
    級毒品甲基安非他命1 小包（毛重0.2 公克，驗後淨重0.11
    2 公克）。
二、案經高雄縣政府警察局鳳山分局移送臺灣高雄地方法院檢察
    署檢察官偵查起訴。
    理  由
一、按除被告所犯為死刑、無期徒刑、最輕本刑為3 年以上有期
    徒刑之罪或高等法院管轄第一審案件者外，於已經被告就被
    訴事實為有罪之陳述時，經審判長告知被告簡式審判程序之
    旨，並聽取公訴人及被告之意見後，依刑事訴訟法第273 條
    之1 第1 項之規定，裁定進行簡式審判程序，先此敘明。
二、上揭施用毒品之事實，業據上訴人即被告甲○○於原審及本
    院審理中坦承不諱，又上訴人甲○○於96年6 月13日所採驗
    之尿液，經送往台灣檢驗科技股份有限公司以GC/MS 方法（
    氣相層析/ 質譜儀法）檢驗，結果確呈海洛因代謝後嗎啡之
    陽性反應以及甲基安非他命之陽性反應，此有該公司96年6
    月25日編號KＺ000000000000號濫用藥物尿液檢驗報告1 紙在
    卷可稽（見偵查卷第14頁），足認上訴人甲○○施用毒品之
    自白核與事實相符。又上訴人甲○○前於92年間因施用毒品
    案件，經台灣高雄地方法院裁定送觀察、勒戒後，認有繼續
    施用之傾向而再裁定令入戒治處所強制戒治，於93年7 月30
    日戒治執行完畢等情，有臺灣高等法院被告前案紀錄表1 紙
    附卷可查，其於觀察勒戒、強制戒治執行完畢釋放後5 年內
    再犯本件施用第一、二級毒品之罪，事證明確，其犯行已堪
    予認定。
三、按海洛因係屬毒品危害防制條例第2 條第2 項第1 款所稱之
    第一級毒品，甲基安非他命為同條例第2 條第2 項第2 款所
    稱之第2 級毒品，依法均不得施用。核上訴人甲○○所為，
    係犯毒品危害防制條例第10條第1 項之施用第一級毒品罪，
    及同條例第10條第2 項之施用第二級毒品罪。上訴人甲○○
    持有海洛因及甲基安非他命後，進而施用，其持有海洛因及
    甲基安非他命之低度行為應被其施用之高度行為所吸收，均
    不另論其持有毒品罪。上訴人甲○○所犯上開2 罪間，犯意
    各別，罪名互異，應予分論併罰。上訴人甲○○於94年間因
    施用毒品案件，經台灣高雄地方法院於94年7 月29日以94年
    度訴字第2253號案件判處有期徒刑10月確定，甫於95年8 月
    27日縮刑期滿執行完畢之事實，有臺灣高等法院被告前案紀
    錄表1 份附卷可稽，其於前開有期徒刑執行完畢後5 年內，
    再故意犯本件有期徒刑以上之罪，為累犯，均應依刑法第47
    條第1 項之規定加重其刑。
四、原審適用毒品危害防制條例第10條第1 項、第2 項、第18條
    第1 項前段，刑法第11條前段、第47條第1 項、第51條第5
    款規定，並審酌上訴人甲○○前已於93年間因施用毒品案件
    經觀察勒戒、強制戒治後，本應徹底戒除毒癮，惟竟仍繼續
    施用毒品，已如上述，又甫於95年間又因施用第一級毒品案
    件，經本院判處有期徒刑9 月確定，有臺灣高等法院被告前
    案紀錄表1 份在卷可按，猶不知戒絕，又再犯本件施用第一
    、二級毒品罪，顯見其並無戒除毒害之決心，其犯後已坦承
    犯行，且施用毒品係戕害己自己之身心健康等一切情狀，就
    施用第一級毒品部分量處有期徒刑10月，就施用第二級毒品
    部分量處有期徒刑4 月，並定其應執行刑為有期徒刑1 年。
    並說明扣案之白粉1 包（毛重0.2 公克），經送鑑驗結果，
    確含第二級毒品甲基安非他命之成分（驗後淨重0.112 公克
    ），有高雄醫學大學附設中和紀念醫院檢驗報告1 紙在卷可
    稽，爰依毒品危害防制條例第18條第1 項前段宣告沒收銷燬
    之，及包裝袋應殘留有些微毒品，客觀上無法析離，應視同
    毒品併宣告沒收銷燬之理由，並說明送驗耗損部分因已滅失
    ，爰不另宣告沒收銷燬。經核原判決認事用法並無不合，量
    刑亦屬適當，上訴人甲○○上訴指摘原判決量刑過重，為無
    理由，應予駁回。
據上論斷，應依刑事訴訟法第368條，判決如主文。
本案經檢察官許月雲到庭執行職務。
中　　華　　民　　國　　96　　年　　10　　月　　8 　　日
                　　　刑事第六庭  審判長法  官  王憲義
                             　　    　 法  官  邱永貴
                             　    　　 法  官  張盛喜
以上正本證明與原本無異。
施用第一級毒品部分如不服本判決應於收受本判決後10日內向本
院提出上訴書狀，其未敘述上訴理由者，並得於提起上訴後10日
內向本院補提理由書狀（均須按他造當事人之人數附繕本）「切
勿逕送上級法院」。
施用第二級毒品部分不得上訴。
中　　華　　民　　國　　96　　年　　10　　月　　8 　　日
                         　　　         書記官  林明威
附錄本判決論罪科刑法條：
毒品危害防制條例第10條第1項、第2項
施用第一級毒品者，處6 月以上5 年以下有期徒刑。
施用第二級毒品者，處3 年以下有期徒刑。
